臺灣板橋地方法院民事裁定　　　　　　　 96年度簡抗字第9號
抗　告　人　全萬通股份有限公司
　　　　　　　　　　　　樓
兼法定代理人　乙○○
相　對　人　甲○○
以上抗告人因與相對人甲○○間第三人異議之訴事件，對於中華
民國95年12月20日本院板橋簡易庭95年度板簡字第2126號裁定，
提起抗告，本院裁定如下：
    主  文
抗告駁回。
抗告費用由抗告人負擔。
    理  由
一、抗告意旨略以：系爭動產查封地即台北縣三重市○○○路
    101巷1-5號3樓房屋為全萬通股份有限公司（下稱全萬通公
    司）與該公司法定代理人乙○○所共有，全萬通公司於本訴
    之成敗與否，攸關法定代理人乙○○之權益，乙○○具有訴
    訟關係人之地位，故宜以乙○○並列為抗告人等語。另於原
    審具狀陳稱：本事件鈞院原訂民國95年8月3日上午11時20分
    審理，兩造未到庭，鈞院又於95年11月23日上午10時45分審
    理95年度板簡他調字第59號，兩造均有到庭，準此，並無民
    事訴訟法第190條前款規定之適用，為此請求鈞院另行擇定
    期日，使原告得依時到庭應訊等語（原審卷第31頁）。
二、按當事人兩造無正當理由遲誤言詞辯論期日者，除別有規定
    外，視為合意停止訴訟程序。如於四個月內不續行訴訟者，
    視為撤回其訴或上訴。前項訴訟程序停止間，法院於認為必
    要時，得依職權續行訴訟，如無正當理由兩造仍遲誤不到者
    ，視為撤回其訴或上訴。民事訴訟法第191條定有明文。又
    民事訴訟法第191 條所謂「視為撤回其訴或上訴」，為法律
    上當然發生之效果，僅須當事人兩造遲誤第一次言詞辯論期
    日，經依同條前段規定視為合意停止訴訟程序後，於四個月
    內不續行訴訟者，即生法律上擬制撤回之效果。
三、查兩造間請求第三人異議之訴事件，原法院第一次言詞辯論
    期日定於95年8 月3 日上午11時20分，庭期通知分別於95年
    7 月17日、95年7 月14日送達兩造，由抗告人及相對人之受
    僱人收受，有送達證書二紙附卷可稽，但兩造並未陳明有何
    正當事由而遲誤第一次言詞辯論期日，依照上述法條規定，
    即視為兩造合意停止訴訟程序，有本院95年8 月3 日言詞辯
    論筆錄可稽，但兩造至95年12月3 日止均未聲請續行訴訟，
    依法已視為撤回起訴，且此為法律上當然發生之效果。
四、兩造雖於95年11月23日上午10時45分到院，但是為了進行95
    年度板簡他調字第59號調解程序（即本院96年度板簡字第
    840號第三人異議之訴事件），有當日開庭通知書附卷可稽
    （見原審卷第33頁），並非本案之言詞辯論程序，該兩事件
    之當事人雖相同，但95年度板簡他調字第59號事件是抗告人
    主張「本院94年度執字第35838號假扣押動產查封事件於94
    年11月22日至系爭動產查封地即台北縣三重市○○○路101
    巷1-5號3樓實施查封，但不當查封抗告人所有之動產，應予
    撤銷，返還抗告人」等情（見卷附本院96年度板簡字第840
    號簡易判決書），與本案抗告人是主張「就系爭房屋有合法
    之租賃關係存在而占有，應為本院94年度執字第35838號遷
    讓房屋強制執行事件效力所不及而提起第三人異議之訴」等
    情，兩者並非同一事件，且兩造於95年11月23日上午10時45
    分到院進行95年度板簡他調字第59號調解程序時，也未陳明
    要聲請本案之訴訟程序，故抗告人之主張，並無理由。
五、從而，原法院所為駁回抗告人聲明續行訴訟之裁定，並無不
    合。抗告論旨仍執前詞指摘原裁定不當，求予廢棄，為無理
    由，應予駁回。又原法院本案裁定所列聲請人僅為全萬通公
    司一人，法定代理人乙○○並非裁判效力所及之人，自不得
    抗告，抗告人乙○○抗告自非合法亦應予駁回，併此敘明。
六、結論：本件抗告人全萬通公司部分為無理由、抗告人乙○○
    部分為不合法，依民事訴訟法第436 條之1 第2 項、第495
    條之1 第1 項、第444 條第1 項前段、第449 條第1 項、第
    95條、第78條，裁定如主文。
中　　華　　民　　國　　96　　年　　6 　　月　　12　　日
                  民事第三庭　審判長法  官　朱耀平
                                    法　官　何君豪
                                    法　官　劉以全
以上正本證明與原本無異
本裁定不得再抗告
中　　華　　民　　國　　96　　年　　6 　　月　　12　　日
                                    書記官　陳淑芳
